【裁判字號】    99,交簡上,24
【裁判日期】    990615
【裁判案由】    過失傷害
【裁判全文】
臺灣彰化地方法院刑事判決            99年度交簡上字第24號
上  訴  人  臺灣彰化地方法院檢察署檢察官
被      告  甲○○
上列上訴人因被告過失傷害案件，不服本院九十九年度交簡字第
二八三號中華民國九十九年二月二十五日簡易判決（檢察官聲請
簡易判決處刑案號：九十九年度調偵字第九九號），提起上訴，
本院管轄之第二審合議庭判決如下：
    主  文
上訴駁回。
    事實及理由
一、本案經本院審理結果，認第一審判決認事用法及量刑均無不
    當，應予維持，除補充如後述外，並引用第一審判決書記載
    之事實、證據及理由（如附件）。
二、本件上訴人上訴意旨略以：被告甲○○駕車失當，致造成告
    訴人乙○○殘障之傷害，且犯後迄今仍未與告訴人達成和解
    ，顯無和解誠意，原判決僅輕判被告拘役四十日，是否足收
    警惕之效，以勵被告改過自新，尚非無審酌餘地，告訴人亦
    具狀請求上訴，因而提起本件上訴云云。
三、按「被告以外之人於審判外之陳述，雖不符前四條之規定，
    而經當事人於審判程序同意作為證據，法院審酌該言詞陳述
    或書面陳述作成時之情況，認為適當者，亦得為證據。當事
    人、代理人或辯護人於法院調查證據時，知有第一百五十九
    條第一項不得為證據之情形，而未於言詞辯論終結前聲明異
    議者，視為有前項之同意。」，刑事訴訟法第一百五十九條
    之五定有明文。本件被告於本院審理程序辯論終結前，對於
    檢察官所提各項證據方法之證據能力均未聲明異議，本院審
    酌上開各該證據均非屬違法取得之證據，復經本院於審判期
    日就上開證據進行調查、辯論，依法均具有證據能力。
四、次按量刑之輕重係屬事實審法院得依職權自由裁量之事項，
    苟已斟酌刑法第五十七條各款所列情狀而未逾法定刑度，即
    不得遽指為違法。且在同一犯罪事實與情節，如別無其他加
    重或減輕之原因，下級審法院量定之刑，亦無過重或失輕之
    不當情形，則上級審法院對下級審法院之職權行使，原則上
    應予尊重（最高法院八十五年度台上字第二四四六號判決參
    照）。本院審酌原審認定被告所犯刑法第二百八十四條第一
    項前段之普通過失傷害罪行，事證明確，並參酌被告酒後駕
    車肇事致人受傷，所為殊值非議，惟於本件檢察官上訴後，
    尚知積極與被害人達成民事和解，願意賠償損害，並已支付
    部分賠償金，有本院調解程序筆錄、九十九年五月二十七日
    郵政跨行匯款申請書及被害人家屬江春梅所簽立之頭期款新
    臺幣三十萬元收據各一份存卷可據，以及其他一切相關情狀
    ，認原審據以論罪科刑，判處被告拘役四十日，並諭知易科
    罰金之折算標準，核無違誤不當，上訴人雖以前詞指摘原審
    量刑過輕，請求撤銷原判決云云，惟量刑之輕重核屬原審法
    院得依職權自由裁量之事項，且被告於上訴後復能積極與被
    害人達成民事和解，賠償損害，本院審酌全情認原判決所量
    刑度應屬妥適，並無過重或失輕之不當情形，從而本件檢察
    官之上訴為無理由，應駁回其上訴。
五、末查告訴人於民事和解後雖具狀聲請本院酌予對被告宣告緩
    刑云云，惟查被告前因另犯肇事逃逸罪與公共危險罪，經本
    院於九十八年十一月二十四日以九十八年度交簡字第二０二
    七號案件分別判處有期徒刑五月、二月，並定應執行有期徒
    刑六月確定，此有臺灣高等法院被告前案紀錄表一份存卷可
    稽，本件經核與刑法第七十四條第一項各款規定宣告緩刑之
    要件不合，依法不得宣告緩刑，附此敘明。
據上論斷，應依刑事訴訟法第四百五十五條之一第一項、第三項
、第三百六十四條、第三百六十八條、第三百七十三條，判決如
主文。
本案經檢察官林于人到庭執行職務。
中    華    民    國    99    年    6    月    15     日
                  臺灣彰化地方法院刑事第三庭
                      審判長法官  李  進  清
                            法官  洪  志  賢
                            法官  唐  中  興
以上正本證明與原本無異。
不得上訴。
中    華    民    國    99    年    6     月    15    日
                      書  記  官  蘇  美  苓

司法院資訊處製作；財團法人民間司法改革基金會備份。
